臺灣屏東地方法院民事裁定
111年度屏簡聲字第11號
聲  請  人  謝俊仁  


相  對  人  王錦煥  
上列當事人間請求停止執行事件，本院裁定如下：
    主  文
聲請人供擔保新臺幣（下同）650,000元後，本院111年度司執字
第10327號清償票款強制執行事件之強制執行程序，於本院111年
度屏補字第93號確認本票債權不存在之訴事件裁判確定或和解、
調解、撤回前，應暫予停止。
    理  由
一、按發票人主張本票係偽造、變造者，於前條裁定送達後20日
    內，得對執票人向為裁定之法院提起確認之訴；發票人主張
    本票債權不存在而提起確認之訴不合於第1 項之規定者，法
    院依發票人聲請，得許其提供相當並確實之擔保，停止強制
    執行，非訟事件法第195 條第1項、第3項定有明文。次按法
    院依非訟事件法第195條第3項定擔保金額而准許停止強制執
    行之裁定者，該項擔保係備供債權人因停止執行所受損害之
    賠償，其數額應依標的物停止執行後，債權人未能即時受償
    或利用該標的物所受之損害額，或其因另供擔保強制執行所
    受之損害額定之，非以標的物之價值或其債權額為依據。
二、本件聲請意旨略以：相對人持臺灣士林地方法院核發之101
    年度司執字第14623號債權憑證聲請強制執行，然聲請人業
    已提起確認本票債權不存在之訴（本院111年度屏補字第93
    號），爰聲請上開確認本票債權不存在訴訟判決確定前，停
    止本院111年度司執字第10327號強制執行事件（下稱系爭強
    制執行事件）之強制執行程序。
三、經查，相對人於民國111年2月22日持臺灣士林地方法院核發
    之101年度司執字第14623號債權憑證為執行名義，聲請本院
    以111年度司執字第10327號清償票款強制執行事件，其聲請
    執行之債權額為新臺幣300萬元及利息、費用，本院民事執
    行處已依相對人聲請查封聲請人所有坐落屏東縣○○市○○○段○
    ○段000地號土地及同段8159建號建物（下稱系爭不動產）並
    扣押聲請人存款。且聲請人於111年3月17日以相對人為被告
    ，向本院提起111年度屏補字第93號確認本票債權不存在之
    訴等情，業經本院調取上開執行事件及確認本票債權不存在
    之訴事件卷宗，核閱明確。聲請人既已提起確認本票債權不
    存在之訴，其聲請裁定停止系爭強制執行事件之執行程序，
    與非訟事件法第195條第3項規定即無不合。又相對人於系爭
    強制執行事件聲請執行之債權額為300萬元，而上開土地面
    積為10,347平方公尺，公告土地現值為每平方公尺31,515元
    ，權利範圍為100000分之669，價額應核定為2,181,513元（
    計算式：31,515×10,347×669/100000＝2,181,513）；而上開
    房屋現值為863,300元，有土地登記第二類謄本及全國財產
    稅總歸戶財產查詢清單附於上開執行事件卷可稽，則上開房
    地現值合計為3,044,813元（計算式：2,181,513＋863,300＝3
    ,044,813）。至聲請人經扣押之存款為南非幣279,558.61元
    、人民幣39.94元、紐西蘭幣0.39元及美金64,287元，有中
    國信託商業銀行股份有限公司111年3月4日中信銀字第11122
    4839071778號函可稽，惟單就上開房地現值即已高於相對人
    聲請強制執行之債權額，本院審酌相對人聲請強制執行之債
    權額較系爭房地之公告現值為低，是相對人因停止執行可能
    遭受之損害，應為前揭債權額300萬元延後受償之利息損害
    。又聲請人除提起確認本票債權不存在之訴並有提起債務人
    異議之訴，依其訴訟標的之價額，應適用通常程序，且為得
    上訴第三審之事件，參考各級法院辦案期限實施要點規定，
    民事通常程序第一、二及三審之審理期間各為1年4月、2年
    及1年，合計4年4月，以此為停止執行期間即相對人延宕受
    償之期間，則以3,000,000元按週年利率5％計算相對人延宕4
    年4月受償，所可能遭受之利息損失為650,000元（計算式：
    3,000,000×5％×【4＋4/12】＝650,000，小數點以下四捨五入
    ）。爰酌定相當擔保金額650,000元予以准許之。
四、爰裁定如主文。
中　　華　　民　　國　　111 　年　　3 　　月　　28　　日
                  屏東簡易庭  法　官  曾吉雄
正本係照原本作成。
如不服本裁定，應於送達後十日內，向本院提出抗告狀，並繳納
抗告費新臺幣 1,000 元。
中　　華　　民　　國　　111 　年　　3 　　月　　28　　日
                              書記官　潘豐益